【裁判字號】    95,簡上,97
【裁判日期】    950630
【裁判案由】    賭博
【裁判全文】
臺灣彰化地方法院刑事判決              95年度簡上字第97號
公  訴  人  臺灣彰化地方法院檢察署檢察官
上  訴  人
即  被  告  甲○○
上列上訴人因賭博案件，不服本院彰化簡易庭九十五年度彰簡字
第二九七號中華民國九十五年四月七日第一審簡易判決（原檢察
官聲請簡易判決處刑案號：九十五年度速偵字第二六二號），本
院管轄第二審合議庭判決如下︰
    主  文
上訴駁回。
    事實及理由
一、本案經本院審理結果，認第一審判決認事用法及量刑均無不
    當，應予維持，並引用第一審判決書記載之事實、證據及理
    由（如附件）。
二、本件被告上訴意旨略以：被告二十年來從事社會公益志工，
    因政府開放樂透券，大事廣告販賣，又因台北市銀行增設二
    、三星與百姓對奕互博，不知經營六合彩有違法之情事，又
    被告雖曾於民國九十五年三月十四日經營六合彩一期，惟被
    告僅經營一次，並非連續經營六合彩，而扣案的帳冊，是記
    載各期之中獎號碼，故請求撤銷原判決，為被告無罪之判決
    云云。
三、經查：上訴人即被告甲○○固坦承僅於九十五年三月十四日
    經營六合彩一期，惟被告於警詢及檢察官訊問時均坦承：我
    從九十五年二月七日開始經營六合彩至今，已經營約一個半
    月（共十六期），平均一期賭資約有新台幣（以下同）二萬
    餘元，至今查獲簽賭金額為三十一萬五千八百二十元，每星
    期二、四共二天，我與賭客對賭，獲利皆歸我所有，我知道
    簽賭六合彩賭博是違法的等語，參以被告前於七十六年間，
    因經營大家樂賭博案件，經本院判處有期徒刑五月，併科罰
    金二萬元確定，並於七十六年五月二十一日易科罰金執行完
    畢，且被告為四十年次，經營印刷廠，以其知識及曾因大家
    樂賭博案件經法院判刑之經驗，當無不知六合彩賭博係違法
    之理，足認被告所辯其僅經營六合彩一期及不知經營六合彩
    係違法等語，顯係事後卸責之詞，不足採信，此外並有六合
    彩簽注單二十三張（即扣押物品目錄表之簽賭單二本）及記
    錄六合彩各期中獎號碼之簿冊一本（即扣押物品目錄表之帳
    冊一本）扣案可資佐證，是以本件被告連續經營六合彩之賭
    博犯行事證已臻明確，堪予認定。原審參酌上訴人即被告犯
    罪情節，判處有期徒刑六月，並諭知易科罰金之折算標準，
    及將扣案之六合彩簽注單及帳冊諭知沒收，核無違誤或不當
    ，上訴人即被告之上訴，難認有理由，應予駁回。
據上論斷，應依刑事訴訟法第四百五十五條之一第一項、第三項
、第三百七十三條、第三百六十八條，判決如主文。
本件經檢察官洪紹文到庭執行職務。
中    華    民    國    95    年    6     月    30    日
                        臺灣彰化地方法院刑事第二庭
                            審判長法官    石馨文
                            法      官    李水源
                            法      官    黃齡玉
以上正本證明與原本無異。
本判決不得上訴。
中    華    民    國    95    年    7     月     3    日
                                書記官    梁高賓


司法院資訊處製作；財團法人民間司法改革基金會備份。
